# 使用权资产和租赁负债形成的暂时性差异会计处理

提问人：244381403 时间：2023-10-12 14:54:40
@chenyiwei 陈版主，您好，根据《企业会计准则解释第 16 号》要求，需要对同一租赁合同产生的使用权资产和租赁负债分别确认递延所得税负债和递延所得税资产。此解释从 2023 年 1 月 1 日开始实施，想确认一下是不是对比数据也需要按照这个准则对对同一租赁合同产生的使用权资产和租赁负债分别确认递延所得税负债和递延所得税资产，即是需要调整报告对比数据？谢谢！
如果一家公司目前处于亏损，接下来可能预计还会亏损，但是有新租赁准则形成的租赁负债比使用权资产的金额大，对使用权资产需要确认递延所得税负债A，租赁负债是否按照A金额确认递延所得税资产，且租赁负债产生剩余的可抵扣暂时性差异，不确认递延递延所得税资产资产？
以上辛苦，谢谢陈版主！

回答人：chenyiwei
1 、根据《企业会计准则解释第 16 号》第一条的新旧衔接规定：“对于在首次施行本解释的财务报表列报最早期间的期初至本解释施行日之间发生的适用本解释的单项交易，企业应当按照本解释的规定进行调整。对于在首次施行本解释的财务报表列报最早期间的期初因适用本解释的单项交易而确认的租赁负债和使用权资产，以及确认的弃置义务相关预计负债和对应的相关资产，产生应纳税暂时性差异和可抵扣暂时性差异的，企业应当按照本解释和《企业会计准则第 18 号——所得税》的规定，将累积影响数调整财务报表列报最早期间的期初留存收益及其他相关财务报表项目。企业进行上述调整的，应当在财务报表附注中披露相关情况。”。
据此，对比较报表中的比较期间数据也应按照解释 16 号第一条的规定进行调整，这是完全追溯调整法，不同于此前执行新的金融工具、收入、租赁准则时只调整首次执行日所在年度的年初留存收益、不调整比较数据的“不完全追溯法”。
2 、首先，根据“谨慎确认递延所得税资产，足额确认递延所得税负债”的原则，对于与使用权资产相关的递延所得税负债应足额确认，不论其转回时有无足够的应纳税所得额；其次，如果该企业在可预见的未来将处于累计亏损状态，预计应纳税所得额不会为正数，即递延所得税负债的转回不会导致实际的纳税义务，则视同利用了可抵扣亏损，此时可以在已确认的递延所得税负债的限度内，确认与可抵扣亏损相关的递延所得税资产。